【裁判字號】    97,簡上,15
【裁判日期】    970730
【裁判案由】    電子遊戲場業管理條例等
【裁判全文】
臺灣桃園地方法院刑事判決              97年度簡上字第15號
上  訴  人
即  被  告  甲○○
上列被告因違反電子遊戲場業管理條例等案件，不服本院簡易庭
中華民國第一審刑事簡易判決（聲請簡易判決處刑案號：96年度
偵緝字第875 號），提起上訴，本院管轄之第二審合議庭判決如
下：
    主  文
上訴駁回。
    事  實
一、甲○○前曾因違反電子遊戲場業管理條例等案件，經本院以
    九十五年度桃簡字第三九六號判決判處有期徒刑六月確定（
    嗣於民國九十七年二月三日執行完畢，不構成累犯），不知
    悔改，明知未依電子遊戲場業管理條例辦理營利事業登記者
    ，不得經營電子遊戲場業，竟仍與潘佩雯（由檢察官另為緩
    起訴處分確定）共同基於非法經營電子遊戲場業及普通賭博
    之犯意聯絡，自九十五年七月二日起至同年七月五日止，由
    甲○○將其所經營，位於桃園縣中壢市○○○路一五四號一
    樓之「順翎便利商店」充為公眾得出入之場所，在內擺放電
    子遊戲機台「鋼丸達人」一台、「金吉祥景品自動販賣機」
    一台、「金歡禧景品販賣機」一台、「超級大舞台」三台、
    「滿貫大亨」一台及「動物奇觀二代」一台，供把玩之賭客
    以每十元新臺幣（下同）兌換一枚代幣之比例兌換代幣，並
    將代幣投入機台開分後，下注猜押機台依電腦亂數所隨機顯
    示於螢幕上之特定畫面，如押中者按一定比例得分，未押中
    則減去所押分數，迨賭客把玩完畢，再由店員按螢幕上顯示
    之積分，依原比例為賭客洗分，換回現金，潘佩雯則受甲○
    ○僱用，在上址店內擔任店員，負責在現場為賭客兌換代幣
    、現金等工作。甲○○、潘佩雯即以上開方式，於上開期間
    內，共同非法經營電子遊戲場業，並與不特定之賭客賭博財
    物。嗣於九十五年七月五日下午四時五十分許，為警員喬裝
    賭客在上處查獲，當場並扣得前揭電子遊戲機台八台（各含
    ＩＣ板一片）、報表一張、客戶名冊一本、緊急斷電遙控器
    一具、代幣五百七十枚及賭資五百元。
二、詎甲○○被查獲後仍不知悔改，又另行基於非法經營電子遊
    戲場業之犯意，自九十五年九月一日起至同年九月四日止，
    未經許可，在其上址便利商店內，另行擺放電子遊戲機台「
    大滿貫麻將」一台、「水果盤」一台、「雲豹機」一台、「
    七ＰＫ」一台、「鑽石大舞台」二台，供上門之不特定客人
    把玩，並僱用不知情之呂欣怡（由檢察官另為不起訴處分確
    定）在上址店內為客人兌換代幣，而以上揭方式非法經營電
    子遊戲場業（查無賭博情事）。嗣於九十五年九月四日上午
    十一時三十分許，為警至上開便利商店內臨檢查獲，當場並
    扣得上開電子遊戲機台六台（各含ＩＣ板一片）、代幣七百
    四十枚。
三、案經桃園縣政府警察局中壢分局移送臺灣桃園地方法院檢察
    署檢察官偵查後，聲請以簡易判決處刑。
    理  由
一、後述證人潘佩雯、呂欣怡於警詢中製作之筆錄，及警員出具
    之職務報告，雖均係被告以外之人於審判外所為之陳述，屬
    於傳聞證據，惟被告在本院準備程序中坦承犯行，並表示對
    卷內證據沒有意見，無庸再予調查等語，已同意引用上開筆
    錄做為證據，本院審酌呂欣怡二人係在警員查獲後即時製作
    警詢筆錄，較無餘裕考量相關陳述之利弊得失，且渠等所述
    部分對自己不利，應無誣攀之虞，而警員之職務報告係喬裝
    警員在查獲後寫就之業務紀錄，藉以輔助其日後回憶相關案
    情之需，鮮少造假之虞，以上開陳述作成時之情況，做為證
    據應屬適當，依刑事訴訟法第一百五十九條之五第一項規定
    ，上開警詢筆錄均有證據能力。再者，喬裝警員向潘佩雯洗
    分所得之五百元鈔票影本，機台擺設之現場照片等二項證據
    ，係警員在查獲本案時影印或照相採證所得，雖屬證物，惟
    與文書具有相同作用，應以文書視之，衡諸單純機械之操作
    、拍攝過程不易造假，具有可信之特別情況，依刑事訴訟法
    第一百五十九條之四第三款規定，該二項證據亦均有證據能
    力。至於被告之營利事業登記證、電子遊戲機台及其他扣案
    物品均可以做為本案證據之用，被告亦未爭執扣押過程中有
    何違法之處，有證據能力亦不待言。
二、訊據被告甲○○坦承上揭二次非法經營電子遊戲場業之犯行
    不諱，核與證人潘佩雯、呂欣怡分別於警詢中指述受被告僱
    用，在上址便利商店內擔任店員，為客人兌換代幣，潘佩雯
    並為喬裝警員洗分兌換現金等情節，均屬相符，此外，並有
    警員之職務報告及洗分所得之五百元紙鈔影本、桃園縣政府
    營利事業登記證各一份、機台擺設之現場照片數張附卷，警
    員先後二次查扣之電子遊戲機台共十四台（各含ＩＣ板一片
    ）、代幣共一千三百一十枚、報表一張、客戶名冊一本、緊
    急斷電遙控器一具及賭資五百元扣案可資佐證，足徵被告前
    開指述屬實，可以採信。本件事證明確，被告犯行已堪認定
    ，應依法論科。
三、按未依電子遊戲場業管理條例規定辦理營利事業登記者，不
    得經營電子遊戲場業，電子遊戲場業管理條例第十五條定有
    明文，被告二次違反上開規定，擅自在其店內擺設電子遊戲
    機具供人把玩，均應依同條例第二十二條規定處罰。核被告
    自九十五年七月二日起至同年七月五日止，在其店內擺設電
    子遊戲機具供人把玩，並僱用潘佩雯為客人洗分兌換現金之
    所為，係犯電子遊戲場業管理條例第二十二條之非法經營電
    子遊戲場業罪，及同法第二百六十六條第一項前段之普通賭
    博罪；至其自九十五年九月一日起至同年九月四日止，在其
    店內擺設電子遊戲機具供人把玩之所為，係犯電子遊戲場業
    管理條例第二十二條之非法經營電子遊戲場業罪。被告自九
    十五年七月二日起至同年七月五日為警初次查獲時止，非法
    經營電子遊戲場業，並藉店內機台與上門之賭客賭博，然經
    營行為本質上即具有反覆為相同行為之性質，且本件被告營
    業賭博之時、地，密不可分，故被告在上開期間內持續非法
    經營電子遊戲場業，及多次賭博之所為，僅應分別論以一罪
    ，即為已足；被告在為警查獲後，再次自九十五年九月一日
    起至同年九月四日止，持續非法經營電子遊戲場業，依同上
    理由，亦僅論以一罪，即為已足。被告與潘佩雯就渠等在九
    十五年七月二日起至同年七月五日止，非法經營電子遊戲場
    業與賭博之犯行間，有犯意聯絡及行為分擔，就該部分犯行
    為共同正犯。被告與潘佩雯共同非法經營電子遊戲場業，並
    藉店內機台與客人賭博，係以一個營業行為同時觸犯非法經
    營電子遊戲場業罪與普通賭博罪二罪名，為想像競合犯，應
    依刑法第五十五條規定從一重之非法經營電子遊戲場業罪處
    斷。被告前後二次非法經營電子遊戲場業，犯罪方法雖然類
    似，惟犯罪之時間、地點、共犯等要素皆可明確區分，且被
    告在初次擺設電子遊戲機台時，有藉機台與客人賭博之不法
    情事，第二次則查無賭博犯行，而被告在主觀上亦無可能預
    見日後將被警察查獲，而有再次擺設電子遊戲機台之可能，
    是故，被告所犯上開二罪，客觀上應予分開評價，而分論併
    罰。
四、原審因認被告確有上開二次非法經營電子遊戲場業、賭博之
    犯行，適用電子遊戲場業管理條例第二十二條，刑法第十一
    條前段、第二百六十六條第一項前段、第二十八條、第五十
    五條、第五十一條第五款等規定，並審酌本案被告有一次違
    反電子遊戲場業之前科，不知警惕，又二次私設電子遊戲機
    台供人把玩，漠視法紀，惡性非輕，被查獲之機台合共十四
    台，原應重罰，姑念被告二次擺設機台之時間，各僅有四天
    ，且其犯後坦承犯行，態度尚佳等情狀，就被告所犯上開二
    罪均量處有期徒刑六月，並各諭知沒收扣案之電子遊戲機台
    、賭資等物，復因被告所犯上開二罪均合於中華民國九十六
    年罪犯減刑條例第二條第一項第三款規定，而分別依上開規
    定減刑為有期徒刑三月，再定其應執行刑為有期徒刑六月，
    並均諭知易科罰金之折算標準為以二千元折算一日，經核其
    認事用法並無不合，量刑亦甚妥適。被告上訴意旨略謂：原
    審諭知易科罰金之折算標準為以二千元折算一日，尚嫌過重
    云云，惟按，法官在有罪判決內如何量處罪刑，甚或是否宣
    告緩刑，均為實體法賦予審理法官裁量之刑罰權事項，故法
    官行使此項裁量權，自得依據個案情節，參酌刑法第五十七
    條各款所定之犯罪情狀，於法定刑度內量處被告罪刑，除有
    逾越該罪法定刑或法定要件，或未能符合法規範體系及目的
    ，或未遵守一般經驗及論理法則，或顯然逾越裁量，或濫用
    裁量等違法情事之外，自不得任意指摘其量刑違法，最高法
    院對此並著有七十五年台上字第七０三三號判例可資參照，
    準此，法官量刑，如非有前述明顯情狀，自不得擅加指摘其
    違法或不當，查原審依憑前述量刑因子，就被告所犯二罪分
    別量處有期徒刑六月，並均減刑為有期徒刑三月，再定其應
    執行刑為有期徒刑六月，另諭知易科罰金之折算標準均為以
    二千元折算一日，其量刑並無不當，已見前述，而對照電子
    遊戲場業管理條例第二十二條之非法經營電子遊戲場業罪之
    法定本刑為「一年以下有期徒刑、拘役或科或併科新臺幣五
    十萬元以上二百五十萬元以下罰金」，亦難謂原審量刑有何
    違法可言，是被告空言原審量刑過重，自無可採，其上訴並
    無理由，應予駁回。
據上論斷，應依刑事訴訟法第四百五十五條之一第三項，第三百
六十八條，判決如主文。
本案經檢察官林清安到庭執行職務。
中    華    民    國    97    年    7     月    30    日
                  刑事第八庭  審判長法  官  邱滋杉
                                    法  官  袁雪華
                                    法  官  陳彥宏
以上正本證明與原本無異。
不得上訴。
                                    書記官  翁其良
中    華    民    國    97    年    7     月    30    日


司法院資訊處製作；財團法人民間司法改革基金會備份。
